【裁判字號】    98,交聲,588
【裁判日期】    980430
【裁判案由】    交管條例聲異
【裁判全文】
臺灣板橋地方法院交通事件裁定         98年度交聲字第588號
原處分機關  交通部公路總局臺北區監理所板橋監理站
異  議  人
即受處分人  甲○○
上列異議人即受處分人因違反道路交通管理處罰條例案件，對於
交通部公路總局臺北區監理所板橋監理站98年3 月13日所為之處
分（原處分案號：板監裁字第裁41-C00000000號），聲明異議，
本院裁定如下：
    主  文
異議駁回。
    理  由
一、聲明異議意旨略以：異議人即受處分人甲○○於民國97年12
    月20日晚上8 時55分，騎乘機車返家，行經臺北縣中和市○
    ○路、安邦街口時，駛過停止線時尚未亮紅燈，號誌是綠燈
    變黃燈，惟當過安邦街轉彎時，突然遭二位警員攔下，當時
    異議人後方之機車、計程車也同時被攔下，經異議人向警員
    陳稱其並無闖紅燈，並詢問是否警員係要攔停其後方機車、
    計程車，而誤將其一併攔下，但警員卻指稱異議人有闖紅燈
    ，並說警方有照相，如不服就去申訴，然異議人確實未闖紅
    燈，而警方亦未提出照片為憑，實令人難以甘服，爰提出聲
    明異議云云。
二、按汽車駕駛人，行經有燈光號誌管制之交岔路口闖紅燈者，
    處新臺幣一千八百元以上五千四百元以下罰鍰；又汽車駕駛
    人，違反道路交通管理處罰條例第53條規定者，除依原條款
    處罰鍰外，並予記違規點數三點，道路交通管理處罰條例第
    53條第1 項、第63條第1 項第3 款分別定有明文。
三、查本件異議人即受處分人甲○○騎乘車號P68-603 號重型機
    車，於97年12月20日晚上8 時55分許，沿臺北縣中和市○○
    路由中和往土城方向行駛，行經與安邦街設有燈光號誌管制
    之交岔路口時，遇紅燈而逕自直行闖越之違規事實，業經臺
    北縣政府警察局中和分局函陳查報屬實無訛，有該分局98年
    1 月14日北縣警中申字第0970074387號函影本1 紙在卷可稽
    。異議人雖具狀並到庭辯稱上開意旨云云，惟亦經證人即舉
    發警員乙○○到庭證稱：伊於97年12月20日是擔任20到22時
    的巡邏勤務，地點在中和市○○路、安邦街口，伊執勤所站
    位置是在連城路上，從中和往土城方向，已經超過安邦街口
    ，距離交岔路口約5 公尺，可以直接看到路口，除伊之外，
    還有年長的員警與伊一起執行勤務，當時伊等在攔查闖紅燈
    ，平常攔查的時候，都是等紅燈亮之後的5 秒後才開始攔查
    ，異議人的車輛即是在紅燈亮後五秒後才騎過來，伊等當時
    有直接看到異議人機車闖紅燈情形，當時他後面還有跟著兩
    台車，伊等就一起攔停下來，伊是負責攔停異議人機車部分
    ，異議人說他沒有闖紅燈，他說他過來的時候在變燈，變黃
    燈的時候他就騎過來，但事實上伊等不會在紅綠燈交界時去
    攔查，因為那樣會造成爭議，所以伊等都是等紅燈亮後5 秒
    才開始攔查，因此對異議人的說詞，伊等有告訴他說伊等是
    等紅燈亮5 秒後才開始攔查，如果他是從變黃燈時就騎過來
    不會過這麼久，異議人就說他是慢慢騎過來，當時另外一位
    員警有插密錄筆，可以錄影，當時有錄，但後來伊跟他要的
    時候，他說他已經刪除了等語明確（見本院98年4 月21日訊
    問筆錄），並提出舉發違規現場照片4 張及簡圖1 張為據。
    核諸舉發警員提出之上開違規現場照片所示，雖違規地點之
    號誌設置地點係在一彎道，惟舉發警員執勤之地點，縱未站
    出道路，其視線仍可直接目及本件違規地點燈光號誌之變換
    及行車情形，且衡諸舉發警員與異議人間，互不相識，亦無
    怨隙，其執行公務當無故意構陷異議人之理，是舉發警員上
    開證述情節，尚堪採信，至舉發警員於發覺異議人違規行為
    攔停後，其執行稽查取締之執法態度是否妥適，則與異議人
    有無違規行為無涉，尚不能執此以卸免異議人違規裁罰之責
    任。綜上所述，異議人上開所辯，應不足採，其上開違規事
    實堪認無訛。從而，原處分機關據以援引上開規定，裁處罰
    鍰新臺幣一千八百元，並記違規點數三點，並無不當。本件
    異議為無理由，應予駁回。
四、據上論斷，應依道路交通案件處理辦法第19條，裁定如主文
    。
中    華    民    國    98    年    4     月    30    日
                        交通法庭  法  官  彭  全  曄
以上正本證明與原本無異
如不服本裁定應於送達後5日內向本院提出抗告狀
                                  書記官  黃  頌  棻
中    華    民    國    98    年    4     月    30    日


司法院資訊處製作；財團法人民間司法改革基金會備份。
